# 关于收入的确认

提问人：bestxulin 时间：2012-07-12 14:03:34
不是，目前对 212 没有明确说法，也没有在与客户签订的协议中提到多出的 212 是什么费用，目前客户的解释是此 212 有可能作为以后年度的电视收视费抵扣，也可能作为增值服务费，没有确定，所以对确认收入的事情很难办，我们的意见是让客户在协议中明确说明，但出于种种考虑客户不愿意，我们目前也想不出来还有没有其它的办法可以确认收入

回答人：chenyiwei
会计处理必须以明确的合同条款为基础。在合同条款约定不明确的情况下，确认为收入缺乏合理的依据。如果客户在目前合同条款下坚持确认收入，不排除出具非无保留意见的可能性。